---
title: "EDA探索性分析"
author: "shydow"
date: "2018年12月12日"
output: html_document
---

```{r setup, include=FALSE}
knitr::opts_chunk$set(echo = TRUE)
```

##EDA探索性分析
探索性数据分析（EDA）是数据项目的第一步，我们将创建一个代码模板来实现这一功能，EDA一般由单个变量（1个变量）和双变量分析组成  

**第一步：取得并了解数据**  
**第二步：分析分类变量**  
**第三步：分析数值变量**  
**第四部：同时分析数值和分类变量**  

基本EDA中的一些关键点：  

**数据类型**  
**异常值**  
**缺失值**  
**数值和分类变量的分布（数字和图形的格式）**  

###分析结果的类型

*信息型*  
绘图或者任何长变量概要，我们无法从中过滤数据，但是他会立即提供大量的信息，用于描述性分析阶段  
*操作型*  
这类结果直接用于数据工作流（其中，选择缺失比例低于20%的变量），用于数据准备阶段  

```{r}
library(tidyverse)
library(Hmisc)
library(funModeling)

basic_eda<-function(data){
  glimpse(data)
  df_status(data)
  freq(data)
  profiling_num(data)
  plot_num(data)
  describe(data)
}

basic_eda(heart_disease)
```
##了解数据

###glimpse()函数
glimpse()函数类似str()函数，给出该数据的观测数（记录数）和字段（变量），在heart_disease中有303条记录和16个变量，同时给出各个变量的类型。  

###df_status()函数
df_status()函数返回一个表格，其中包括数据中每一个变量的零值个数，NA值个数，变量类型，唯一值等
一般经常与subset联合使用  
如：
             ***subset(data,data$p_na<20)   筛选出有至少80%的非空值***  
             ***unique<=50  有少于50个唯一值***  
在做此操作时：  
1、所有变量都是正确的数据类型  
2、有含有很多零或空值的变量码  
3、有高基数变量吗  


##分析分类变量

###freq()函数
freq()函数能够自动的统计数据集中所有因子和字符变量，每个字段中，每一类个数和所占比例以绘图方式给出  
需要存储图片使用：freq(data,path_out=".")   --这里存储在当前路径中  


##分析数值变量

**绘制图表**  
###plot_num()\profiling_num()函数
  
1、找出极度偏态分布的变量  
2、作图检查任何有异常值的变量  
存储图片：plot_num(data,path_out=".")  

**定量分析**  
###profiling_num()函数
profiling_num()函数自动统计数值型或者整型变量  
给出一系列的统计指标，在写分析报告时有用

##同时分析数值和分类变量

###使用Hmisc包的describe()函数





