---
title: "卡方检验（列联表）"
author: "shydow"
date: "2018年12月26日"
output: html_document
---

```{r setup, include=FALSE}
knitr::opts_chunk$set(echo = TRUE)
```

###四格表卡方检验
**卡方检验是一种假设检验方法，属于非参数检验的范畴，主要是比较两个及两个以上样本率（构成比）以及两个分类变量的关联性分析，根本思想在于理论频数与实际频数的吻合程度或拟合度问题**  

**用途：考察无序分类变量各水平在两组或多组间的分布是否一致**  

**卡方检验的统计量是每个格子的实际频数A、理论频数T差值平方与理论与理论频数之比的累计和。统计量越大说明实际频数与理论频数的差别就越大，及两样本率相差越大**  

**公式：假设四格表上的数据分别是a,b,c,d，则  统计量=[ad-bc]^2/[(a+b)(c+d)(a+c)(b+d)]**  

**创建二维列联表一般使用gmodels包中的CrossTable()函数**  


**案例1：**  

    13.2、为观察药物A,B治疗某病的治疗效果，某医生将100例患有该病的病人随机分成两组，一组40人，服用A药，一组60人，服用B药。结果发现：服用A药的40人中有30人治愈，服用B药的60人中11人治愈，如表所示。问A,B两药对该病的治疗效果是否有显著区别。
               治愈          未愈
    A药         30            10
    B药         11            49
    
```{r,echo=TRUE}

library(gmodels)
example13_2<-read.csv('F:\\课件\\资源\\《R语言统计分析与应用》配套程序\\十三章\\example13_2.csv',header=TRUE)
attach(example13_2)

CrossTable(a,b)         #创建二维列联表

#用xtabs创建简单二维列联表
mytable<-xtabs(~a+b)        #将数据变为列联表的形式

chisq.test(mytable)         #卡方检验

detach(example13_2)

```

***在CrossTable()函数中创建的列联表，其中的参数分别是digits:数据保留几位小数，prop.r:某一行占的比例，  prop.c:某一列占的比例，prop.t:在表中占的比例，prop.chisq:卡方检验占的比例，chisq:是否进行卡方检验。***  

***xtabs()函数类似table()，创建二维列联表***  

***chisq.test()函数：进行卡方检验***  





    



