---
title: "定量资料的统计描述"
author: "shydow"
date: "2018年12月11日"
output: html_document
---

```{r setup, include=FALSE}
knitr::opts_chunk$set(echo = TRUE)
```

##学习目标
1、集中趋势与离散趋势描述的常用统计量  
2、正太分布的特征及其作用意义  
3、summary() sapply()  describe()等函数进行资料的定量统计描述  
4、aggregate() summaryBy() describeBy() 等函数进行资料的分组描述    

重点：  
一组数据的集中趋势通常用平均数、中位数和众数等来表示，描述一组数据的离散趋势只要用极差、四分位间距、方差、标准差、标准误和变异系数来表示  

注：离散系数：   离散系数=标准差/均值*100%  

正态分布：记为 X~N(μ，var)  μ：描述集中趋势  var:标准差，离散程度  

1、μ是正态分布的位置参数，描述正态分布的集中趋势，以X=μ为对称轴，左右完全对称，正态分布的均值、中位数、众数都等于μ  
2、var描述数据的离散程度，越大越离散，越小越集中，同时也是形状参数，越大越扁平  

##定量统计分析

###summary()函数
```{r}
data<-runif(50,70,80)
data
summary(data)
```

从上面可以看出最小值，下四分位数，中位数，均值，上四分位数，最大值  

###sapply()函数

用法：sapply(x,fun,options)  
x就是数据框，fun位任意一个函数，options用来规定fun。  
```{r}
sadata<-runif(50,50,100)
sadata
sadata<-unlist(sadata)
sadata<-data.frame(sadata)
colnames(sadata)<-c('rate')
myfun<-function(x){
  x<-x[!is.na(x)]   #这里可以使用na.omit()
  m<-mean(x)
  s<-sd(x)
  n<-length(x)
  return(c(mean=m,sd=s,n=n))
}
sapply(data[1],myfun)
```

###describe()函数  
这里使用psych包  
```{r}
dedata<-read.csv('F:\\课件\\资源\\《R语言统计分析与应用》配套程序\\第六章\\example6_5.csv',header=TRUE,sep=',')
library(psych)

describe(dedata[,2])

```

###stat.desc()函数
需要加载pastecs包  
具体用法：  
stat.desc(x,basic=true,desc=true,norm=false,p=0.95)  
basic=true,计算所有值，空值，缺失值数量，以及最小值，最大值，值域和总和  
desc=true,计算中位数、均值、均数标准误、方差、标准差、变异系数  
norm=true,计算正态分布统计量、包括偏度与峰度（以及他们的统计显著程度）  
```{r}
library(pastecs)
stat_data<-read.csv('F:\\课件\\资源\\《R语言统计分析与应用》配套程序\\第六章\\example6_6.csv',header=TRUE)

stat.desc(stat_data$sales,basic = TRUE,desc = TRUE,norm = TRUE)

```

##分组计算描述统计分析

###aggregate()函数
用法：aggregate(x,by,FUN)  
x是指待处理的数据对象，by是指一个变量名组成的列表，即以什么变量进行分组，FUN是指描述性统计变量的函数  
```{r}
example6_7<-read.csv('F:\\课件\\资源\\《R语言统计分析与应用》配套程序\\第六章\\example6_6.csv',header=TRUE)
head(example6_7)
aggregate(example6_7$sales,by=list(product=example6_7$product),mean)
```

###by()函数
by()函数可以返回若干的统计量  
by(x,indices,fun) x计算字段，indices分组因子，fun函数
```{r}
example6_8<-read.csv('F:\\课件\\资源\\《R语言统计分析与应用》配套程序\\第六章\\example6_6.csv')
myfun1<-function(x){
  m=mean(x)
  n=length(x)
  s=sd(x)
  return(c(m,n,s))
}
by(example6_8$sales,example6_8$product,myfun1)
```

###describeBy()函数
```{r}
example6_9<-read.csv('F:\\课件\\资源\\《R语言统计分析与应用》配套程序\\第六章\\example6_6.csv')
library(psych)
describeBy(example6_9$sales,example6_9$product)
```

###summaryBy()函数
summaryBy()函数需要加载doBy包
```{r}
library(doBy)
summaryBy(sales~product,data = example6_9,FUN = mean)
```


